【裁判字號】    99,小上,17
【裁判日期】    990420
【裁判案由】    給付管理費
【裁判全文】
臺灣臺南地方法院民事裁定              99年度小上字第17號
上  訴  人  丙○○
訴訟代理人  乙○
被  上訴人  寶發智慧大樓管理委員會
法定代理人  甲○○
上列當事人間請求給付管理費事件，上訴人對於民國99年1月26
日本院新市簡易庭第一審判決（98年度新小字第667號）提起上
訴，本院裁定如下：
    主    文
上訴駁回。
第二審訴訟費用新台幣壹仟伍佰元由上訴人負擔。
    理  由
一、按對於小額程序之第一審裁判之上訴，非以其違背法令為理
    由，不得為之，又上訴狀應記載上訴理由，並表明原判決所
    違背之法令及其具體內容，依訴訟資料可認原判決有違背法
    令之具體事實，民事訴訟法第436條之24第2項及第436條之2
    5分別定有明文。且依同法第436條之32準用同法第468條之
    規定，判決不適用法規或適用不當者，為違背法令。而判決
    有同法第469條第1款至第5款情形之一者，為當然違背法令
    。是當事人對於小額程序之第一審判決提起上訴，如依民事
    訴訟法第468條規定，以第一審判決有不適用法規或適用法
    規不當為理由時，其上訴狀或理由書應有具體之指摘，並揭
    示該法規之條項或其內容。若係成文法以外之法則，應揭示
    該法則之旨趣。倘為司法院解釋，或最高法院之判例，則應
    揭示該判解之字號或其內容。如以民事訴訟法第469條第1款
    至第5款所列情形為理由時，其上訴狀或理由書，應揭示合
    於該條款之事實。上訴狀或理由書如未依此項方法表明，或
    其所表明者，顯與上開法條規定之情形不相合時，即難認為
    已對第一審判決之違背法令有具體之指摘，其上訴自難認為
    合法。
二、本件上訴意旨略以：被上訴人管理費收費標準區分為營業、
    住家及空屋，被上訴人應依房屋實際使用情形收取管理費。
    上訴人所有之系爭房屋，部分係空屋，上訴人於原審提出現
    場照片佐證，並請求履勘現場，惜不被原審接受。原審未審
    酌上訴人所提之證據及主張，一味要求上訴人聽從被上訴人
    之主張，認事用法有所違誤等語。
三、經查，本件被上訴人請求上訴人給付之訴訟標的金額為新台
    幣（下同）55,937元，其訴訟標的金額在100,000元以下，
    自應適用民事訴訟法第436條之8小額訴訟程序之規定，則依
    同法第436條之24第2項、第436條之25、第471條第1項規定
    ，非以原判決違背法令為理由，不得上訴，且上訴狀應記載
    上訴理由，並表明原判決所違背之法令及其具體內容，始合
    上訴程式。本件上訴人對於原審判決提起上訴，經核其上訴
    狀所載內容，係針對原審調查證據、認定事實所得心證之指
    摘，乃屬事實認定之問題，上訴人所陳非屬原判決有不適用
    法規、適用法規不當、或民事訴訟法第469條第1款至第5款
    所列之違背法令事由，亦難認對該判決之如何違背法令已有
    具體之指摘，揆諸上開說明，應認其上訴為不合法，應予駁
    回。本件小額事件之上訴既經駁回，第二審訴訟費用1,500
    元（第二審裁判費）應由敗訴之上訴人負擔，爰確定如主文
    第2項所示。
四、據上論結，本件上訴為不合法，依民事訴訟法第436條之24
    第2項、第436條之32第2項、第444條第1項前段、第95條、
    第78條，裁定如主文。
中    華    民    國    99    年    4     月    20    日
                  民事第三庭    審判長法  官  杭起鶴
                                      法  官  孫玉文
                                      法  官  蘇正賢
以上正本係照原本作成
本裁定不得抗告
中    華    民    國    99    年    4     月    20    日
                                      書記官  陳美萍

司法院資訊處製作；財團法人民間司法改革基金會備份。
